Karolina Bento

E-mail: karolina_bp@hotmail.com
Local: São José dos Campos (SP)
Telefone: (11) 93449-8815 (WhatsApp)

Linkedin: https://www.linkedin.com/in/karolinabento/

GitHub: https://github.com/karolinagb

Objetivo Profissional:

Busco um ambiente de trabalho onde possa me desenvolver profissionalmente, que vise o investimento no aprendizado como algo benéfico para ambos os lados e se preocupe com a qualidade de vida do funcionário na execução de suas atividades. Possuo foco em vagas nível Junior na área de Desenvolvimento Web.

Perfil Profissional

Eu iniciei meus estudos para a área de desenvolvimento de software em 2018 através do curso superior que fiz de Análise e Desenvolvimento de Sistemas. Desde então fui estudando e me desenvolvendo em projetos pessoais de cursos complementares que realizei. Minha experiência com programação em maior parte foi através de estudos (3 anos) e continuo me desenvolvendo assim pois acredito que a prática, mesmo que em projetos pequenos, também gera experiência. Também possuo aproximadamente 1 ano de experiência profissional no desenvolvimento back-end onde atuei como trainee e posteriormente como junior. Meus conhecimentos de back-end, tanto acadêmico como profissional, são em criação de web site usando a linguagem Asp.NET Core (versão 3.1 em diante) onde tive experiência com: banco de Dados MySQL e SQL Server , onde utilizei abordagem Code-First e Database-First com a ferramenta ORM do Entity Framework Core para fazer o acesso e manipulação dos dados; Identity para autenticação e autorização de usuários; Git para controle de versão e GitHub como repositório remoto; biblioteca Fluent Validation para realizar as validações; biblioteca JQuery Mask para utilização de máscaras de formatação em campos de formulários e conhecimento básico em xUnit para realização de testes unitários. Para o front-end das minhas aplicações de estudo utilizei HTML5 e o framework Bootstrap. Atualmente estou estudando as tecnologias front-end para me aprofundar mais. Outras características: ótima habilidade de escrita, criatividade, gosto de autonomia, tenho comprometimento e disposição para aprender e repassar conhecimento.

Formação Acadêmica

<u>Curso Superior de Graduação Tecnológica em Análise e Desenvolvimento de Sistemas - Universidade Paulista (UNIP | Campus Paraíso / SP).</u>
Conclusão: 09/2020.

Cursos Complementares

HTML5 e CSS3 Parte 3: Trabalhando com formulários e tabelas - Alura | Conclusão: 05/22

Entity LINQ Parte 1: Crie Queries Poderosa Em C# – Alura | Conclusão: 05/22

Solid com C#: Princípios da programação orientada a objetos – Alura | Conclusão: 05/22

HTML5 e CSS3 Parte 2: Posicionamento, Listas e Navegação - Alura | Conclusão: 05/22

HTML5 e CSS3 Parte 1: A primeira página da Web - Alura | Conclusão: 03/22



<u>Asp.Net Identity parte 3: Autorização, Autenticação Externa Com Redes Sociais – Alura | Conclusão: 02/22</u>

<u>Asp. Net Identity parte 2: Autenticação e segurança com Lockout – Alura</u> | Conclusão: 02/22

Asp.Net Identity Parte 1: Gerencie contas de usuários - Alura | Conclusão: 01/22

<u>C# Collections parte 2: Coleções ordenadas, arrays multidimensionais e LINQ – Alura | Conclusão: 01/22</u>

API Rest com ASP.Net Core 2.1 parte 3: Padronizando a API – Alura | Conclusão: 01/22

<u>Apis Rest com Asp.Net Core 2.1 parte 2: consumindo nossa API – Alura | Conclusão: 12/21</u>

<u>APIS REST com Asp.NET Core 2.1 parte 1: da app MVC para API – Alura | Conclusão: 12/21</u>

<u>C# Collections parte 1: listas, arrays, listas ligadas, dicionários e conjuntos – Alura | Conclusão: 12/21</u>

HTTP: Entendendo a Web por baixo dos panos - Alura | Conclusão: 12/21

<u>Alavancas de gestão do conhecimento: aprendizagem e produtividade – Alura | Conclusão: 11/21</u>

Git e GitHub: Controle e Compartilhe seu código - Alura | Conclusão: 11/21

<u>Lean Startup: Primeiros passos da sua startup enxuta – Alura</u> | Conclusão: 11/21

Mocks em C#: Testes de integração com xUnit e Moq – Alura | Conclusão: 11/21

Scrum: Agilidade em seu projeto – Alura | Conclusão: 11/21

C#: Testes de Unidade e TDD com xUnit – Alura | Conclusão: 10/21

Web API ASP.NET Core - Udemy | Conclusão: 09/21

Certificado de autoridade: C# - DevMedia | Conclusão: 05/21

FluentValidation: Como validar dados em .NET - DevMedia | Conclusão: 05/21

ASP.NET Core MVC - Udemy | Conclusão: 02/21

Git e GitHub – Curso em Vídeo | Conclusão: 07/2020.

<u>C# Completo 2020 Programação Orientada a Objetos</u> – Udemy | Conclusão: 07/2020.

Banco MySql – CEV Treinamentos Informática e Serviços | Conclusão: 01/2020.

PHP Básico - CEV Treinamentos Informática e Serviços | Conclusão: 06/2019.

Assistente Administrativo – SENAI Barra do Piraí / RJ | Conclusão: 05/2019

HTML5, CSS3 – CEV Treinamentos Informática e Serviços | Conclusão: 01/2019

Algoritmo – CEV Treinamentos Informática e Serviços | Conclusão: 01/2019

<u>Matemática Financeira com Excel</u> – FAETEC – CETEP Barra do Piraí / RJ | Conclusão: 05/2018

<u>Operador de Computador</u> - Introdução à Informática, sistemas operacionais, pacote office, internet e redes sociais – FAETEC - CETEP Barra do Piraí / RJ | Conclusão: 12/2015.

Idioma

Inglês – Escrita nível básico, conversação nível básico e leitura nível básico.

Experiência Profissional

Empresa: ED Company | Local: remoto

Cargo: Desenvolvedora de back end Junior

Período: 04/2022 até o momento.

Cargo: Desenvolvedora de back end trainee

Período: 10/2021 até 04/2022.

Atividades: Aprofundamento do desenvolvimento Web usando Asp Net Core e linguagem C# através de cursos de capacitação da plataforma Alura. Atuação em um projeto Ecommerce de venda de planos de Previdência da Icatu onde realizei tarefas como: criação de testes unitários com XUnit; realizações de testes da API do projeto, após publicações, através do Swagger e diretamente no front da aplicação Angular.

Empresa: Meu Curso | Inteligência e Tecnologia Educacional | Local: São Paulo / SP Cargo: Desenvolvedora Fullstack Jr

Período: 11/2020 a 01/2021

Atividades: desenvolvimento de novas funcionalidades para a plataforma de alunos e administradores, utilizando o Framework Asp.Net Core, banco SQL Server, JavaScript, AngularJS, CSS e HTML.

Empresa: Dan Vigor Indústria e Comércio de Laticínios LTDA | Local: Barra do Piraí / RJ

Cargo: Assistente Administrativo

Período: 10/2018 a 05/2019 - 7 meses

Atividades: experiência no sistema de gestão de produção Prodwin na realização das seguintes atividades: Processamento de notas fiscais, criação de relatório diário de produção, atualização de gráficos referentes às operações internas, aprovação e criação de requisição de materiais de consumo, controle e atualização de planilhas operacionais e atendimento telefônico de clientes internos e fornecedores.

Empresa: Lanchonete e Confeitaria Salisa LTDA – EPP | Local: Barra do Piraí / RJ Cargo: Serviços Gerais

Período: 12/2016 a 12/2017 - 1 ano

Atividades: realização de atendimento, telefônico e presencial, ao cliente, experiência na organização do ambiente de trabalho e administração e economia de recursos utilizados através da atuação na produção alimentícia operando máquinas simples.

Informações Adicionais

<u>Certificado de Participação da Campanha Economia Premiada</u> – Projeto de Diminuição de Custos realizado pela <u>Empresa Dan Vigor Indústria e Comércio de Laticínios LTDA</u> | <u>Local:</u> Barra do Piraí / RJ

Projeto de diminuição de custos dentro da empresa em que os funcionários puderam dar ideias que gerassem menos gastos na organização. Essa foi minha proposta: Distribuição, com prévia assinatura, de copos reutilizáveis para os colaboradores concordando em utilizar esses copos estando conscientes que a empresa não disponibilizaria mais copos descartáveis. Outra proposta: utilização de sensores de presença nas lâmpadas do escritório a fim de que houvesse uma diminuição em gastos com energia.